【裁判字號】    98,台抗,321
【裁判日期】    980521
【裁判案由】    違反貪污治罪條例聲請撤銷羈押
【裁判全文】
最高法院刑事裁定              九十八年度台抗字第三二一號
抗  告  人  甲○○
上列抗告人因違反貪污治罪條例案件，不服台灣高等法院中華民
國九十八年四月二十日駁回聲請撤銷羈押之裁定（九十八年度聲
字第一一二一號），提起抗告，本院裁定如下：
    主  文
抗告駁回。
    理  由
本件原裁定以抗告人甲○○因違反貪污治罪條例案件，前經該院
以其犯罪嫌疑重大，有刑事訴訟法第一百零一條第一項第一款、
第三款之情形，認為非予羈押，顯難進行審判及執行，而執行羈
押。抗告人聲請意旨雖以：本件在第一、二、三審之羈押理由，
均未認定抗告人有刑事訴訟法第一百零一條第一項第一款逃亡之
虞，經最高法院發回更審後，法官於無新證據足認抗告人有逃亡
之虞之情形下，竟認抗告人有該條項第一款之羈押原因。況抗告
人執行羈押迄今近二年，已受相當懲罰，且歷經三審判決，並無
其他新事證，抗告人規避審判或執行之可能性甚低，得以其他具
保方式代之，無以羈押之最後手段為必要，羈押處分亦未敘明何
以不予羈押抗告人，即顯難進行審判或執行之理由，應予撤銷等
語。然查抗告人前經原審以犯貪污治罪條例第四條第一項第五款
違背職務收受賄賂罪，判處有期徒刑十二年，褫奪公權六年（按
原審係維持第一審上開之科刑判決，駁回抗告人在第二審之上訴
，該判決上訴後，業經本院九十八年度台上字第一五四二號判決
撤銷發回）。抗告人確屬罪嫌重大，且所犯為最輕本刑五年以上
有期徒刑重罪，為確保刑之執行，仍有羈押必要。又刑事訴訟法
第一百零一條第一項第三款羈押理由，因重罪相較於輕罪而言，
抗告人可能受到之刑罰制裁較為嚴厲，逃亡誘因亦隨之增加。抗
告人既經判處有期徒刑十二年，又身為執法人員卻僅因利誘而知
法犯法，實難期待以具保代替羈押，即可達到保全之目的。因認
前揭羈押原因仍然存在，不能因具保而使之消滅，為確保將來審
判或刑之執行，仍有羈押必要，乃駁回抗告人撤銷羈押之聲請。
經核於法並無違誤。抗告意旨略以：本件羈押處分欠缺必要性，
原裁定亦未敘明何以如不予羈押抗告人，即有顯難進行審判或執
行之理由，僅憑空主觀認定，自有違誤云云。惟按：所謂羈押之
必要性，係由法院就具體個案，依職權衡酌是否有非予羈押，顯
難保全證據或難以遂行訴訟程序者為準據。故有無羈押之必要性
，屬事實審法院得自由裁量、判斷之職權，苟其此項裁量、判斷
，並不悖乎通常一般之人日常生活經驗之定則或論理法則，又於
裁定書內論敘其何以作此判斷之依據及理由，即不得任意指摘其
為違法，據為提起抗告之合法理由。原裁定已詳敘抗告人仍有羈
押必要之理由，抗告意旨核係就原審裁量職權之適法行使，徒憑
己見，任意指摘，其抗告為無理由，應予駁回。
據上論結，應依刑事訴訟法第四百十二條，裁定如主文。
中    華    民    國  九十八  年    五    月  二十一  日
                      最高法院刑事第九庭
                          審判長法官  邵  燕  玲
                                法官  李  伯  道
                                法官  孫  增  同
                                法官  李  英  勇
                                法官  許  錦  印
      本件正本證明與原本無異
                                      書  記  官
中    華    民    國  九十八  年    五    月  二十五  日
                                                Ａ


司法院資訊處製作；財團法人民間司法改革基金會備份。
